臺灣士林地方法院刑事判決　　　　　　　 94年度易字第178號
公　訴　人　臺灣士林地方法院檢察署檢察官
被　　　告　甲○○
　　　　　　丁○○
上列被告因竊盜案件，經檢察官提起公訴（93年度偵字第8037號）
，本院判決如下：
    主  文
甲○○、丁○○結夥三人以上攜帶兇器逾越門扇竊盜，甲○○累
犯，處有期徒刑拾月，丁○○處有期徒刑柒月。扣案之大型油壓
剪壹支、一字起子壹支、十字起子壹支、扳手壹支、手電筒壹個
、剪刀貳把、鐵鎚貳支、美工刀壹支、三用電表壹只、鉗子支
及照明燈壹個均沒收。
    事  實
一、甲○○曾於86年間犯竊盜罪，經台灣高等法院以86年上易字
    第6508號判處有期徒刑1 年6 月；又因犯過失傷害案件，經
    台灣桃園地方法院以87年交易字第11號判處有期徒刑3 月；
    又因贓物罪，經台灣高等法院以88年上易字第153 號判處有
    期徒刑8 月，前開三罪定應執行刑2 年2 月，於89年8 月6
    日縮刑期滿執行完畢。
二、甲○○、丁○○與乙○○（另由臺灣板橋地方法院併案審理
    中）及一名年籍不詳之成年男子等四人共同意圖為自己不法
    之所有，並基於犯意之聯絡，於民國93年7 月12日晚間10時
    許（起訴書誤載為13日凌晨零時），由甲○○、乙○○與上
    開不詳年籍之男子三人持足供兇器使用之大型油壓剪1支 、
    一字起子1 支、十字起子1 支、扳手1 支、手電筒1 個、剪
    刀2 把、鐵鎚2 支、美工刀1 支、三用電表1 只、鉗子3 支
    及照明燈1 個等工具。先由上開不詳姓名之人自鐵門上方逾
    越，潛入業已停止營業之臺北市○○區○○路3 段210 號高
    峰百貨有限公司（以下簡稱高峰百貨）倉庫內，再打開鐵門
    使甲○○、乙○○入內，使用上開工具剪斷益台興有限公司
    所有置放該處之電纜線，共竊得31綑（重量共459 公斤），
    丁○○則在外負責把風，渠等得手後，正共同搬運至甲○○
    停放現場之車號Z8─8509自小貨車（登記所有人為甲○○之
    妻李張細真）上時，為巡邏員警當場查獲，並逮捕丁○○及
    乙○○二人，甲○○及該年籍不詳男子見機趁隙逃逸，警方
    除於現場取回電纜線31綑，並扣得甲○○所有供渠等犯罪所
    用之上開工具。
三、案經臺北市政府警察局大同分局移送臺灣士林地方法院檢察
    署檢察官偵查起訴。
    理  由
一、訊據被告甲○○、丁○○二人，固坦承於上開時間在上開查
    獲地點幫忙乙○○、及另一不詳之人搬動電纜線，放置於甲○○所持有之小貨車上，惟均否認有上開竊盜犯行，甲○○
    辯稱：渠係與乙○○約定，提供自用小貨車為乙○○載貨，
    每趟運費為新台幣（下同）1500元，並不知情原來乙○○等
    人係偷竊高峰百貨之電纜線云云。丁○○則辯稱：渠在上開
    查獲當日下午，與乙○○約定，晚上下班後將自行前往高峰
    百貨，下班後，約於晚間8 、9 點鐘到達高峰百貨正門，當
    時並未見到乙○○等人，渠就在高峰附近繞，圍著高峰百貨
    公司約繞了3 圈，約11、12點鐘左右，才發現乙○○出現在
    該處把風，渠正與乙○○討論如參與把風之代價為何時，警
    方即到場盤查，渠尚未作何把風之工作，也未參與竊取電纜
    線云云，經查：
  (一)上開電纜線為益台興有限公司所有，於上開時、地，遭竊取
    31綑，合計459 公斤，查獲後，由該公司負責人丙○○代表
    領回，此經丙○○於警訊（見偵查卷第4 頁）敘明，並有贓
    物認領保管單1 份在卷可稽（見同卷第14頁）。
  (二)被告2 人坦承另2 名共犯從高峰百貨內搬運上開電纜線至高
    峰百貨側門，其4 人正放置於甲○○之自小貨車，尚有數綑
    猶未搬上車時，警察前來查獲，且上開自小貨車於案發時係
    由甲○○駕駛至現場並於警方查獲時棄置現場，甲○○及另
    不詳姓名之人逃離警方之追躡等事實。再參以共犯乙○○於
    偵查中、及台灣板橋地方法院審理時均供稱：93年7 月12日
    晚上7 點多，甲○○與不詳姓名之人，先來找伊，甲○○叫
    伊一起到高峰倉庫搬東西，言明搬來之物賣得價款後要分給
    伊4 分之1 ，當晚10點多，即由甲○○開車到高峰百貨，一
    開始是由甲○○之該不詳姓名朋友爬過鐵門，開門後讓甲○○及伊進入，由伊在1 樓把風，甲○○及不詳姓名之人帶甲○○之工具至地下室剪電纜線，約11點半，叫伊下去搬，伊
    3 人約搬了15分鐘，即陸續將電纜線搬到甲○○車上，沒多
    久丁○○就到了，原來丁○○之前在附近把風，丁○○有問
    伊利潤怎麼算，伊告知可分4 分之1 ，丁○○即表示要搬（
    見偵查卷第7 頁、及台灣板橋地方法院94年3 月10日準備程
    序筆錄第3 頁）等情，又甲○○於本院具結證稱：丁○○有
    幫忙將電纜線推上車，丁○○在高峰百貨側門巷子走來走去
    ，約走了2 、3 趟，走到巷道轉角就走回來等語（見本院審
    判筆錄第11頁），及被告丁○○自白乙○○於案發當日下午
    即至台北縣三重市丁○○工作地點，與丁○○謀議本案竊盜
    電纜線之犯行。足見被告甲○○有參與剪斷及搬動電纜線之
    犯行，而被告丁○○基於分取犯罪所得之意而為把風之行為
    無疑，其係出於為自己犯罪之意思而參與竊盜犯行堪以認定
    。
  (三)查高峰百貨公司在案發時業已停業，徵諸丁○○、甲○○均
    證稱：查獲當日高峰百貨內部是暗的等語，及被告丁○○另
    陳稱「他們有帶著2 支手電筒，放在門旁邊」之情明確，足
    認被告以外之其餘被告等係於深夜自燈火熄滅之高峰百貨取
    出電纜線並搬上甲○○之貨車，客觀上已顯明非正常之行為
    ，再據丁○○於本院證稱：伊有看到甲○○站在鐵門旁邊，
    身旁放著工具，甲○○有叫伊將電纜線搬上車，動作快一點
    ，伊本人於當晚9 點多在高峰百貨外面繞時，甲○○的車就
    已停在高峰百貨側門門口之停車位等語，及乙○○上開有關
    甲○○有潛入高峰百貨剪電纜線之供詞，應認甲○○並非單
    純前往載運貨物，被告甲○○所辯單純係去載物品，不知情
    其他人在行竊云云，為卸責之詞，毫無足取。
  (四)此外，復有案發現場取回上開遭竊之電纜線綑，並查扣上開
    作案工具等物足資佐證。
    綜上，本件事證明確，應依法論罪。
二、按刑法第321 條第1 項第3 款之攜帶兇器竊盜罪，係以行為
    人攜帶兇器竊盜為其加重條件，此所謂兇器，其種類並無限
    制，凡客觀上足對人之生命、身體、安全構成威脅，具有危
    險性之兇器均屬之，且祇須行竊時攜帶此種具有危險性之兇
    器為已足，並不以攜帶之初有行兇之意圖為必要（最高法院
    79年度臺上字第5253號判例可資參照）。扣案之大型油壓剪
    、一字起子、十字起子、扳手、剪刀、鐵鎚、美工刀、鉗子
    等物均為金屬製品，且部分係剪斷電纜線所用之物，於客觀
    上自足以對人之生命、身體、安全構成威脅，均屬兇器之一
    種。又在場把風，固非實施竊盜罪之構成要件，但本件被告
    丁○○係為自己犯罪之意思而參與把風，自應依共同正犯論
    科，從而其與被告甲○○、及其餘2 名共犯共同竊盜，符合
    刑法第321 條第1 項第4 款之「結夥三人以上」之加重條件
    。核被告所為，均係犯刑法第321 條第1 項第2 、3 、4 款
    之罪。上開條項第2 款部分，雖未經起訴，惟僅屬加重條件
    漏未起訴，與起訴之基本事實同一，自應併予審判。又被告
    2 人與乙○○、及不詳姓名之成年男子，有犯意聯絡及行為
    分擔，均為共同正犯。再者被告甲○○曾犯罪及經執行完畢
    如事實欄一所示，有本院被告全國前案紀錄表在卷可稽，其
    前曾受有期徒刑之執行完畢，於5 年以內再犯本件最重本刑
    為有期徒刑以上之罪，為累犯，應依刑法第47 條 之規定加
    重其刑。爰審酌被告2 人均正值壯年，甲○○曾有竊盜前科
    仍不思向上，竟結夥4 人，共同攜帶兇器逾越門扇侵入他人
    之倉庫內行竊，嚴重破壞社會秩序，其等犯罪所得財物雖僅
    能作廢五金變賣，價值不高，惟對被害人而言，損失不小，
    及其二人前均有犯案經判刑之品行（丁○○不構成累犯）、
    犯罪動機、目的、手段、行為次數、生活狀況、智識程度、
    及犯罪後仍矯飾之態度等一切情狀，分別量處如主文所示之
    刑。
三、又扣案如事實欄所載之竊盜犯行所用之物，為被告甲○○所
    有，此雖為甲○○所否認，惟經丁○○及乙○○均供稱係甲○○所有，是應認甲○○畏罪所為之否認並不足採，爰依刑
    法第38條第1 項第2 款之規定，併宣告沒收之。
據上論斷，應依刑事訴訟法第299 條第1 項前段，刑法第28條、
第321 條第1 項第2 款、第3 款、第4 款、第47條、第38條第1
項第2 款，判決如主文。
本案經檢察官薛嘉珩到庭執行職務
中　　華　　民　　國　　94　　年　　6 　　月　　7　 　日
                  刑事第二庭審判長法  官  林清吉
                                  法  官  莊明達
                                  法  官  趙文卿
以上正本證明與原本無異。
如不服本判決，應於判決送達後10日內，向本院提出上訴狀。
                                  書記官  嚴慧萍
中　　華　　民　　國　　94　　年　　6 　　月　　13　　日
刑法第321 條：
犯竊盜罪而有左列情形之一者，處6 月以上、5 年以下有期徒刑
：
一　於夜間侵入住宅或有人居住之建築物、船艦或隱匿其內而犯
　　 之者。二毀越門扇、牆垣或其他安全設備而犯之者。
三　攜帶兇器而犯之者。
四　結夥三人以上而犯之者。
五　乘火災、水災或其他災害之際而犯之者。
六　在車站或埠頭而犯之者。
前項之未遂犯罰之。
